【裁判字號】    91,親,87
【裁判日期】    920331
【裁判案由】    否認子女
【裁判全文】
臺灣高雄地方法院民事判決  九十一年度親字第八七號
    原      告    甲○○
    訴訟代理人    黃金龍律師
    被      告    乙○○
    兼法定代理人  丙○○
右當事人間否認子女事件，本院判決如左：
    主    文
確認被告乙○○（民國○○○年○月○○○日生；身分證統一編號：Ｚ000000
000號）並非被告丙○○自原告受胎所生之女。
訴訟費用由被告負擔。
    事    實
甲、原告方面：
一、聲明：如主文所示。
二、陳述：原告甲○○（五十六年十二月一日；身分證統一編號：Ｚ0000000
    00號）與被告丙○○（五十六年六月五日生；身分證統一編號：Ｚ00000
    0000號）於八十一年十一月十四日結婚，並於九十年十月三日離婚。然被告
    丙○○於婚姻關係存續中，自訴外人許家彰（身分證統一編號：Ｚ000000
    000號）受胎，而於九十一年四月二十一日生下一名女嬰即被告乙○○。但依
    法乙○○仍推定為原告與被告丙○○所生之女，為此提起本件訴訟，請求判決如
    主文所示。
三、證據：提出戶籍謄本、出生證明書各一份為證。
乙、被告方面：
一、聲明：同意原告請求。
二、陳述：乙○○是丙○○與訴外人許家彰所生。
丙、本院依職權函請高雄長庚紀念醫院鑑定乙○○與許家彰間之親子關係。
    理    由
一、按妻之受胎，係在婚姻關係存續中者，固推定其所生子女為婚生子女；惟該推定
    ，如夫妻之一方能證明妻非自夫受胎者，得於知悉子女出生之日起一年內提起否
    認之訴。此觀民法第一千零六十三條第一、二項規定自明。又否認子女之訴專屬
    於子女住所地之法院管轄；否認子女之訴，由夫起訴者，以妻及子女為被告，民
    事訴訟法第五百八十九條、第五百八十九條之一定有明文。本件被告乙○○住在
    高雄市，本院應有管轄權。又原告係以九十一年七月二十四日（即乙○○出生後
    一年內），以乙○○及丙○○為被告提起本件訴訟，稽諸上開規定，程序上應屬
    合法。
二、經查，原告主張其與被告丙○○於八十一年十一月十四日結婚，而於九十年十月
    三日離婚。且被告丙○○於九十一年四月二十一日生下乙○○等情，有戶籍謄本
    在卷可佐，堪信為真實，並足認被告乙○○之受胎期間（即出生之日回溯第一百
    八十一日起到第三百零二日止）係在原告與被告丙○○之婚姻關係存續期間。其
    次，依高雄長庚紀念醫院之九十二年一月十三日親子鑑定報告所示，經依ＤＮＡ
    檢驗結果，許家彰應為乙○○之親生父親無訛。堪信原告主張被告乙○○並非被
    告丙○○自原告受胎所生之女等情為真。
三、綜上所述，被告乙○○既非被告丙○○自原告受胎所生之女，則原告依民法第一
    千零六十三條第二項之規定，提起本件訴訟，即屬正當，應予准許。
四、結論：本件原告之訴為有理由，依民事訴訟法第八十五條，判決如主文。
中      華      民      國    九十二    年      三      月    三十一    日
                              臺灣高雄地方法院家事法庭
~B法      官  洪碩垣
右正本證明與原本無異。
如不服本判決，應於送達後廿日內，向本院提出上訴狀。
中      華      民      國    九十二    年      三      月    三十一    日
~B法院書記官  王少玲


司法院資訊處製作；財團法人民間司法改革基金會備份。
